【裁判字號】    97,抗,670
【裁判日期】    970424
【裁判案由】    強制執行
【裁判全文】
臺灣高等法院民事裁定                   97年度抗字第670號
抗  告  人  甲○○
上列抗告人因與乙○○等間強制執行事件，對於中華民國97年2
月29日臺灣臺北地方法院97年度執字第8280號裁定提起抗告，本
院裁定如下：
    主  文
抗告駁回。
抗告程序費用由抗告人負擔。
    理  由
一、抗告意旨略以：原法院非訟事件處理中心向錯誤地址發還本
    票，致抗告人無法向原審提出本票，抗告人多次向本件原法
    院承辦書記官呈報此情形，現抗告人已取回本票，為此請求
    廢棄原裁定等語。
二、按票據上權利之行使與票據之占有有不可分離之關係，執票
    人未占有票據，不得對於票據債務人行使票據上之權利，從
    而，持票人聲請法院為許可本票強制執行裁定，並以該裁定
    為執行名義，聲請法院實施強制執行程序時，法院仍應審核
    聲請人是否持有本票原本，不得僅憑該執行名義即開始強制
    執行程序。本件抗告人聲請原法院強制執行相對人之財產，
    其提出之執行名義為原法院97年度票字第363 號本票准予強
    制執行裁定，抗告人自應一併提出該裁定所示之本票原本，
    供原法院審核無誤，始得開始強制執行程序。
三、次按強制執行法第28條之1第1款規定，債權人於執行程序中
    應為一定必要之行為，無正當理由而不為，經執行法院再定
    期限命為該行為，無正當理由逾期仍不為，致不能進行強制
    執行程序時，執行法院得以裁定駁回其強制執行之聲請，並
    於裁定確定後，撤銷已為之執行處分。又按民事訴訟法第
    495條之1第1 項規定：「抗告，除本編別有規定外，準用第
    三編第一章之規定。」則準用同法第447 條第1 項規定，當
    事人不得於抗告程序提出新攻擊或防禦方法，但有下列情形
    之一者，不在此限：1.因第一審法院違背法令致未能提出者
    ；2.事實發生於第一審法院裁定之後者；3.對於在第一審已
    提出之攻擊或防禦方法為補充者；4.事實於法院已顯著或為
    其職務上所已知或應依職權調查證據者；5.其他非可歸責於
    當事人之事由，致未能於第一審提出者；6.如不許其提出顯
    失公平者。違反此規定者，抗告法院應駁回之，此於強制執
    行程序準用之，強制執行法第30條之1 定有明文。查抗告人
    聲請本件強制執行時，未一併提出執行名義之確定證明書及
    本票原本，致原法院無法開始強制執行程序，經原法院於民
    國（下同）97年1 月25日通知抗告人應於七日內提出本票原
    本及確定證明書，逾期未補正即駁回其強制執行之聲請，該
    通知於97年1 月30日送達抗告人，抗告人逾期未補正。原法
    院再於97年2 月18日通知抗告人應於七日內提出本票原本，
    逾期未補正即駁回其強制執行之聲請，該通知於97年2 月21
    日送達抗告人，但抗告人於97年2 月25日僅補正確定證明書
    正本及本票影本，未提出本票原本，有通知書、送達證書、
    聲請狀附於原法院卷可稽。抗告人抗告意旨雖謂其未提出本
    票原本，係因原法院之非訟事件處理中心向錯誤地址發還本
    票原本，致其無法即時取回本票原本並向本件原法院提出，
    經其多次向原審承辦書記官呈報此情形云云，然查，抗告人
    未以書狀或言詞向本件原法院承辦法官說明上開情形，難謂
    其已向原法院表明不能提出本票原本之正當理由，原法院無
    從審酌此情節，抗告人提出抗告後始主張此一理由，但未釋
    明其有前揭得於抗告程序提出此新事實、證據之事由，本院
    爰不准其提出，自應認抗告人未向原法院提出本票原本，欠
    缺正當理由。從而原法院依強制執行法第28條之1 第1 款規
    定，駁回抗告人之聲請，並無不合。抗告意旨求予廢棄，為
    無理由。
四、據上論結，本件抗告為無理由，爰裁定如主文。
中    華    民    國    97    年    4     月    24    日
                    民事第四庭
                        審判長法  官  張劍男
                              法  官  彭昭芬
                              法  官  翁昭蓉
正本係照原本作成。
本裁定除以適用法規顯有錯誤為理由，並經本院許可外，不得再
抗告。如提起再抗告，應於收受後10日內委任律師為代理人向本
院提出再抗告狀。並繳納再抗告費新台幣１千元。
中    華    民    國    97    年    4     月    25    日
                              書記官  張淑芬


司法院資訊處製作；財團法人民間司法改革基金會備份。
